高雄高等行政法院裁定
111年度簡上字第2號
上  訴  人  劉清文                                    
被 上訴 人  臺灣銀行股份有限公司

代  表  人  呂桔誠              



上列當事人間公保事件，上訴人對於中華民國110年10月28日臺
灣橋頭地方法院110年度簡字第35號行政訴訟判決，提起上訴，
本院裁定如下：
　　主  文
一、上訴駁回。
二、上訴審訴訟費用由上訴人負擔。
　　理  由
一、按對於簡易訴訟程序之判決提起上訴，非以其違背法令為理
    由，不得為之，行政訴訟法第235條第2項定有明文。是對於
    地方法院簡易訴訟程序之判決上訴，非主張該判決違背法令
    以為上訴理由即屬不應准許，自應認為不合法而駁回之。而
    依同法第236條之1規定，對於簡易訴訟程序之裁判提起上訴
    或抗告，應於上訴或抗告理由中表明原裁判所違背之法令及
    其具體內容，或依訴訟資料可認為原裁判有違背法令之具體
    事實，提出於原地方法院行政訴訟庭，始屬適法。又依同法
    第236條之2第3項準用第243條第1項規定，判決不適用法規
    或適用不當者，為違背法令；而判決有第243條第2項所列各
    款情形之一者，為當然違背法令。當事人對於地方法院簡易
    訴訟程序之判決上訴，如依行政訴訟法第236條之2第3項準
    用第243條第1項規定，以判決有不適用法規或適用不當為理
    由時，其上訴狀或理由書應表明原判決所違背之法令及其具
    體內容；若係成文法以外之法則，應揭示該法則之旨趣，倘
    為司法院解釋或最高行政法院之統一見解，則為揭示該判解
    之字號或其內容。若當事人僅重述其在原裁判業經主張而為
    原裁判摒棄不採之陳詞，泛言主張原裁判違法，即難認已表
    明原裁判違背之法令及具體內容或已表明依訴訟資料可認為
    原裁判有違背法令之具體事實，不能認為已對原裁判如何違
    背法令有具體指摘，其上訴自難認為合法。
二、上訴人原係訴外人財政部關務署高雄關（下稱高雄關) 稽核
    ，為公教人員保險（下稱公保) 之被保險人（已於民國103
    年6月2日屆齡退休生效並退保），其於109年6月16日檢附高
    雄市立民生醫院公保失能證明書填具公保失能給付請領書，
    由高雄關向被上訴人請領部分失能給付，經被上訴人以109
    年11月26日銀公保乙密字第10900057111號函否准所請，上
    訴人不服，循序提起行政訴訟，前經原審法院以110年度簡
    字第35號行政訴訟判決（下稱原判決）駁回上訴人在原審之
    訴，上訴人仍表不服，遂提起本件上訴。
三、上訴意旨略以：上訴人於73年7月間，因右手患處癒後情形
    欠佳，至財團法人私立高雄醫學大學附設中和紀念醫院（下
    稱高醫）進行第二次手術。此後，自73年8月起至83年間，
    就右手病情因有麻痺且經絡緊繃時而抽痛等未趨穩定情形，
    乃持續至高雄公保門診中心外科診治領藥或復健科做患處水
    療，直至83年3月1日全民健保開辦日前為止。故原判決忽略
    上訴人於73年7月間曾施行第二次手術事實，竟稱上訴人於7
    3年6月中旬出院後，即未再為手術等積極之治療，進而認定
    上訴人所受系爭傷勢理應於75年6月間即已趨於固定云云，
    並非實情。且就上訴人右手腕傷勢，因在高醫動第二次手術
    ，故高醫當時有上訴人之相關病歷，且於92年1月至102年9
    月期間，上訴人右手患處僅至高醫複診，雖於高醫就診之病
    歷已因超過法定7年保存期限而遭銷毀，然上訴人右手腕傷
    勢之後遇有需要就醫情形時，僅至高醫複診應可認屬事實。
    故原判決認定「原告於有病歷可查之資料中既顯示其於92年
    1月後均未曾就術後之系爭傷勢再為診治」云云，亦非實情
    。原判決引用被上訴人諮詢專科醫師審視意見，惟該醫師審
    視意見所檢視之5家醫院病歷中，並未包括上訴人就右手腕
    傷勢就醫之高醫病歷在內，故該專科醫師意見指述顯然不實
    在，則原判決據此認定上訴人於92年1月後迄於108年11月止
    之病歷資料均無關於其右手病情甚或提及此情之記載云云，
    亦屬有誤，故主張原判決違法等語。
四、經核上訴人前述上訴理由，無非就92年1月後，系爭傷勢有
    無再為診治之事實為爭執，且執一己主觀法律歧異見解，或
    就原審取捨證據、認定事實之職權行使，復執詞再為爭議，
    然未表明原判決所違背之法令及其具體內容，或依訴訟資料
    可認為原判決有違背法令之具體事實的事由。依首開規定及
    說明，難認上訴人對原判決之違背法令已為具體之指摘，其
    上訴為不合法，應予駁回。
五、結論：上訴為不合法。　　
中　　華　　民　　國　　111 　年　　5 　　月　　17　　日
              高雄高等行政法院第二庭
                          審判長法官  孫　國　禎
                                法官  曾　宏　揚
                                法官  廖　建　彥
　　　　　　　　　　　　　　　 
以上正本係照原本作成。
不得抗告。
中　　華　　民　　國　　111 　年　　5 　　月　　17　　日

                              書記官　洪　美　智